臺灣臺中地方法院刑事判決　　　　　　 100年度訴字第2727號
公　訴　人　臺灣臺中地方法院檢察署檢察官
被　　　告　林坤億
上列被告因毒品危害防制條例案件，經檢察官提起公訴（100 年
度撤緩毒偵字第116 號），被告就被訴事實為有罪之陳述，經本
院聽取當事人之意見後，本院合議庭裁定由受命法官獨任進行簡
式審判程序，並判決如下：
    主    文
林坤億施用第一級毒品，處有期徒刑陸月，如易科罰金，以新臺
幣壹仟元折算壹日；扣案之摻有海洛因毒品之菸頭（含有菸草）
壹個（驗餘淨重零點零柒陸肆公克），沒收銷燬之。又施用第二
級毒品，處有期徒刑參月，如易科罰金，以新臺幣壹仟元折算壹
日。應執行有期徒刑捌月，如易科罰金，以新臺幣壹仟元折算壹
日；扣案之摻有海洛因毒品之菸頭（含有菸草）壹個（驗餘淨重
零點零柒陸肆公克），沒收銷燬之。
    犯罪事實
一、林坤億前於97年間因施用毒品案件，經依本院裁定令入勒戒
    處所觀察、勒戒後，認無繼續施用毒品之傾向，於民國97年
    5 月1 日予以釋放，並經臺灣臺中地方法院檢察署檢察官以
    97年度毒偵字第1455號為不起訴處分確定；詎仍不知悔改，
    於前開觀察勒戒執行完畢釋放後5 年內，竟基於施用第一級
    毒品海洛因之犯意，於98年12月10日下午1 時許，在臺中縣
    龍井鄉（現改制為臺中縣龍井區○○○路路邊之車號1386-U
    R 號自小客車內，以將第一級毒品海洛因摻入香菸內吸食其
    煙霧之方式，施用第一級毒品海洛因1 次，旋未久，竟另基
    於施用第二級毒品甲基安非他命之犯意，約隔幾分鐘後，在
    上開路邊之同部自小客車內，以將第二級毒品甲基安非他命
    置於玻璃瓶內燒烤吸食其煙霧之方式，施用第二級毒品甲基
    安非他命1 次。嗣於98年12月10日晚間7 時5 分許，為警在
    臺中縣龍井鄉○○村○○路○段652 號執行搜索，在林坤億
    身上口袋扣得前開施用第一級毒品海洛因所剩餘之菸頭（含
    有菸草）1 個（送驗淨重0.1225公克，驗餘淨重0.0764公克
    ），及綽號「阿正」之成年男子所有之注射針筒3 支，並經
    林坤億同意採集尿液送驗，檢驗結果確呈嗎啡、可待因及甲
    基安非他命陽性反應，而查悉上情。
二、案經臺中縣警察局（現改制為臺中市政府警察局）移送臺灣
    臺中地方法院檢察署檢察官偵查起訴。
    理    由
一、按本件被告林坤億所犯，非死刑、無期徒刑、最輕本刑為3
    年以上有期徒刑之罪，或高等法院管轄第一審之案件，被告
    於準備程序中，就前揭被訴事實為有罪之陳述，經受命法官
    告以簡式審判程序之旨，並聽取被告與公訴人之意見後，本
    院認無不得或不宜改依簡式審判程序進行之處，爰依刑事訴
    訟法第273 條之1 第1 項、第284 條之1 ，裁定本件由受命
    法官獨任進行簡式審判程序，是本件之證據調查，依刑事訴
    訟法第273 條之2 規定，不受同法第159 條第1 項、第161
    條之2 、第161 條之3 、第163 條之1 及第164 條至170 條
    規定之限制，合先敘明。
二、上開犯罪事實，業據被告林坤億於本院準備、審理時坦承不
    諱（見本院卷第18頁背面、22頁背面），且被告為警查獲後
    所採集之尿液經送請詮昕科技股份有限公司檢驗結果，呈嗎
    啡、可待因及甲基安非他命陽性反應，有該公司99年1 月20
    日濫用藥物尿液檢驗報告、臺中縣警察局刑警大隊偵五隊委
    託尿液代號、真實姓名對照表、採證同意書各1 紙附卷可稽
    （見警卷第14至15頁、偵查卷第24頁），並有疑似摻有海洛
    因之菸頭（含有菸草）1 個扣案可證。且扣案疑似摻有海洛
    因之菸頭（含有菸草）1 個，經送行政院衛生署草屯療養院
    鑑定結果，確檢出第一級毒品海洛因成分（送驗淨重送驗淨
    重0. 1225 公克，驗餘淨重0.0764公克），有該療養院鑑定
    書1 紙在卷可憑（見本院卷第13頁），足見被告之自白核與
    事實相符，應堪採信。又被告曾於97年間因施用毒品案件，
    經依本院裁定令入勒戒處所觀察、勒戒後，認無繼續施用毒
    品之傾向，於民國97年5 月1 日予以釋放，並經臺灣臺中地
    方法院檢察署檢察官以97年度毒偵字第1455號為不起訴處分
    確定等情，有臺灣高等法院被告前案紀錄表及刑案資料查註
    紀錄表各1 份在卷可憑。是被告於前案觀察勒戒執行完畢釋
    放後5 年內，再犯本案施用第一、二級毒品之犯行，事證明
    確，應依法論科。
三、按海洛因係毒品危害防制條例第2 條第2 項第1 款所稱之第
    一級毒品，甲基安非他命係同條項第2 款所稱之第二級毒品
    ，均不得非法持有、施用。核被告林坤億所為，係犯毒品危
    害防制條例第10條第1 項之施用第一級毒品罪及同條第2 項
    之施用第二級毒品罪。其持有第一、二級毒品後進而施用，
    其持有之低度行為，應為施用之高度行為所吸收，不另論罪
    。又被告所犯前開施用第一、二級毒品2 罪間，犯意各別、
    行為互殊，自應分論併罰。爰審酌被告經觀察勒戒執行後，
    仍未能徹底戒絕毒品，再犯本件施用毒品犯行，足見其戒絕
    毒癮之意志不堅，未能體悟施用毒品對自己、家人造成之傷
    害及社會之負擔，惟念其犯後坦承犯行，態度良好，其施用
    毒品並無危害他人，犯罪手段尚屬平和，暨施用毒品者均有
    相當程度之成癮性及心理依賴，其犯罪心態與一般刑事犯罪
    之本質並不相同，應側重適當之醫學治療及心理矯治為宜等
    一切情狀，分別量處如主文所示之刑，並諭知如主文所示之
    易科罰金折算標準，復定其應執行刑及諭知上開易科罰金折
    算標準，以示懲儆。至上開扣案之摻有海洛因之菸頭（含有
    菸草）1 個（送驗淨重0.1225公克、驗餘淨重0.0764公克）
    ，應依毒品危害防制條例第18條第1 項前段規定之規定，於
    被告所犯施用第一級毒品罪刑下宣告沒收銷燬之；至送鑑耗
    損之海洛因既已滅失，自無庸再予宣告沒收銷燬。另扣案注
    射針筒3 支，係被告友人綽號「阿正」之男子所有，業經被
    告陳明在卷（見本院卷第22頁），且查無證據證明係被告所
    有，爰不為沒收諭知，附此敘明。
據上論斷，應依刑事訴訟法第273 條之1 第1 項、第299 條第1
項前段，毒品危害防制條例第10條第1 項、第2 項、第18條第1
項，刑法第11條、第41條第1 項前段、第8 項、第51條第5 款、
第9 款，判決如主文。
本案經檢察官林文亮到庭執行職務。
中    華    民    國   100    年    11    月    24    日
                  刑事第十七庭  法  官  廖純卿
以上正本證明與原本無異。
如不服本判決應於收受判決後10日內向本院提出上訴書狀，並應
敘述具體理由；其未敘述上訴理由者，應於上訴期間屆滿後20日
內向本院補提理由書（均須按他造當事人之人數附繕本）「切勿
逕送上級法院」。
                                書記官  李國敬
中    華    民    國   100    年    11    月    24    日
附錄論罪科刑法條
毒品危害防制條例第10條
施用第一級毒品者，處 6 月以上 5 年以下有期徒刑。
施用第二級毒品者，處 3 年以下有期徒刑。